# 一年内到期的长期付负

提问人：jangyanbo 时间：2018-01-16 18:42:43
陈老师好关于一年内到期的长期负债向您请教，假如 2017 年末大期应付款的报表列报数是 1000 万（按照实际利率)，下一年实际需要支付的利息 200 万（不含税）含税的利息是 300 万，下一年按照实际利率摊销的财务费用是 190 万， 2018 年末的长期应付款的账面价值为 1000 加上 190 减去 200 等于 990 万， 2017 年列报一年内到期的负债是否为 10 万，还是 200 万(不含税），还是 300 万含税的，个人理解应为 10 万元

回答人：chenyiwei
一年内到期长期负债的列报金额=将于未来 12 个月内支付的金额的折现值=将于未来 12 个月内支付的本金或利息-该部分本金或利息折现到资产负债表日的未确认融资费用。